# 求助关于签订融资租赁合同是否构成租赁业务问题

提问人：蓝 染 Lr 时间：2022-04-27 16:23:21
光伏电企业方与融资租赁方、总包方发生以下业务：企业方与总包方签订项目工程施工合同，建设光伏发电项目，目前属于建设期，由于资金问题，与融资租赁方签订融资租赁合同，租赁光伏发电系统（包括但不限于组件、逆变器和升压站等设备），总包合同建设约定是包含这个光伏发电系统，由总包方进行采购相关的光伏发电系统，融资租赁方直接支付款项于总包方，企业方按照融资租赁合同约定支付融资租赁方款项，以本金+利息的方式，本金是指融资租赁方已支付给承包方的金额。
部分租赁条款： 1 、融资租赁方根据企业方要求购入光伏发电系统，并出租给企业方使用，企业方按期支付租金。 2 、租赁期内，租赁物的所有权属于融资租赁方。
求助：此业务是否构成租赁？还是按照一般借款业务处理？
从租赁准则方向分析： 1 、租赁合同已明确指定租赁物； 2 、租赁物不拥有实质性替换权，替换资产的预期经济利益将不超过替换资产所需成本。
从业务实际情况分析：该业务因为企业方资金不足，向融资方融资，并支付利息，按照融资方实际支付光伏发电系统款项与融资租赁合同约定租息率支付租金。

回答人：chenyiwei
该业务的实质是融资。融资租赁方取得租赁物所有权是为了保证其所发放的贷款的资金安全，但租赁物本身的控制权是由光伏公司直接转移给客户的。站在最终客户角度，相当于是以在建项目为抵押的融资安排；站在光伏公司（总包方）的角度，就是正常承建光伏项目。光伏公司的客户是最终用户，不是租赁公司。